【裁判字號】    99,訴,2802
【裁判日期】    991217
【裁判案由】    毒品危害防制條例
【裁判全文】
臺灣板橋地方法院刑事判決              99年度訴字第2802號
公  訴  人  臺灣板橋地方法院檢察署檢察官
被      告  林博閔
上列被告因違反毒品危害防制條例案件，經檢察官提起公訴（99
年度毒偵字第5710號），被告於準備程序進行中就被訴事實為有
罪之陳述，本院合議庭裁定由受命法官獨任進行簡式審判程序並
判決如下：
    主  文
林博閔施用第一級毒品，處有期徒刑柒月，扣案之第一級毒品海
洛因壹包（驗餘淨重壹點陸零公克）沒收銷燬：前開毒品之外包
裝袋壹只沒收。又施用第二級毒品，處有期徒刑月，扣案之第
二級毒品甲基安非他命貳包（驗餘合計淨重柒點壹柒壹捌公克）
均沒收銷燬；前開毒品之外包裝袋貳只均沒收。應執行有期徒刑
捌月，扣案之第一級毒品海洛因壹包（驗餘淨重壹點陸零公克）
、第二級毒品甲基安非他命貳包（驗餘合計淨重柒點壹柒壹捌公
克）均沒收銷燬；前開毒品之外包裝袋參只均沒收。
    事  實
一、林博閔前於民國98年間因施用第二級毒品案件，經本院以98
    年度毒聲字第1795號裁定送觀察、勒戒後，認無繼續施用毒
    品之傾向，於99年3 月30日執行完畢釋放出所，並由臺灣板
    橋地方法院檢察署檢察官以99年度毒偵緝字第124 、125 號
    為不起訴處分確定。詎其仍不知悔改，於前揭觀察勒戒執行
    完畢釋放後5 年內，復基於施用第一級毒品海洛因之犯意，
    於99年7 月13日21時許，在臺北縣三重市○○○路上之名爵
    汽車旅館內，以將第一級毒品海洛因摻入香煙內點燃後，吸
    食煙氣之方式，施用海洛因1 次；復另行起意，基於施用第
    二級毒品甲基安非他命之犯意，於同日21時許，在上開處所
    ，以將第二級毒品甲基安非他命置於吸食器（未扣案）燒烤
    後，吸食煙氣之方式，施用甲基安非他命1 次。嗣於同日23
    時15分許，在臺北縣三重市○○路○ 段與介壽路口，因形跡
    可疑為警盤查，並扣得林博閔所有、供本件犯行所用之第一
    級毒品海洛因1 包（驗餘淨重1.60公克）、第二級毒品甲基
    安非他命2 包（驗餘合計淨重7.1718公克），經其同意後採
    集尿液檢體，其於警方採集之尿液送驗後，檢驗結果出具前
    ，即犯罪未發覺前，即向警方及檢察官坦承其於前開時地施
    用第一級毒品海洛因、第二級毒品安非他命之犯行，經送驗
    結果呈嗎啡及甲基安非他命陽性反應，始悉上情。
二、案經臺北縣政府警察局三重分局移送臺灣板橋地方法院檢察
    署檢察官偵查起訴。
    理  由
一、按除被告所犯為死刑、無期徒刑、最輕本刑為三年以上有期
    徒刑之罪或高等法院管轄第一審案件者外，於前條第一項程
    序進行中，被告先就被訴事實為有罪之陳述時，審判長得告
    知被告簡式審判程序之旨，並聽取當事人、代理人、辯護人
    及輔佐人之意見後，裁定進行簡式審判程序，刑事訴訟法第
    273 條之1 第1 項定有明文。本件被告林博閔所犯毒品危害
    防制條例第10條第1 項之施用第一級毒品罪，非屬最輕本刑
    為3 年以上有期徒刑之罪，且被告於本院99年12月3 日準備
    程序進行中，已就被訴之事實為有罪之陳述，經審判長告知
    被告簡式審判程序之旨後，被告及公訴人均同意改依簡式審
    判程序審理，本院合議庭乃依上揭規定，裁定本件由受命法
    官獨任進行簡式審判程序，合先敘明。
二、上揭犯罪事實，業據被告林博閔坦承不諱，又其於經警查獲
    後所採集之尿液檢體，經臺灣檢驗科技股份有限公司以氣相
    層析質譜儀法鑑定結果，呈鴉片類（嗎啡）及安非他命類（
    甲基安非他命）陽性反應，有臺北縣政府警察局三重分局查
    獲毒品案件被移送者姓名、代碼對照表（尿液檢體編號：C0
    000000）及該公司出具之濫用藥物檢驗報告（報告日期：20
    10/8/2，報告編號：UL/2010/70492） 各1 份附卷可稽（按
    施用海洛因後，係以嗎啡型態自尿液排出）；又扣案被告所
    持有之粉塊狀粉末1 包，經法務部調查局濫用藥物實驗室鑑
    定結果含有第一級毒品海洛因成分，淨重1.65公克，驗餘淨
    重1.60公克，有該實驗室99年8 月17日調科壹字第09923018
    300 號鑑定書1 紙在卷可憑；又扣案被告所持有之白色透明
    結晶2 包，經交通部民用航空局航空醫務中心鑑定結果均含
    第二級毒品甲基安非他命成分，合計淨重7.1720公克，因鑑
    驗取樣0.0002公克，驗餘合計淨重7.1718公克，有該中心99
    年7 月27日航藥鑑字第0994778 號鑑定書1 紙在卷可憑，足
    認被告自白應與事實相符，堪予採信。
三、按觀察、勒戒或強制戒治執行完畢釋放後，5 年內再犯第10
    條之罪者，檢察官應依法追訴，毒品危害防制條例第23條第
    2 項定有明文。經查，被告於民國98年間因施用第二級毒品
    案件，經本院以98年度毒聲字第1795號裁定送觀察、勒戒後
    ，認無繼續施用毒品之傾向，於99年3 月30日執行完畢釋放
    出所，並由臺灣板橋地方法院檢察署檢察官以99年度毒偵緝
    字第124 、125 號為不起訴處分確定，此有臺灣高等法院被
    告前案紀錄表1 份在卷可參，其於觀察勒戒執行完畢後5 年
    內再犯毒品危害防制條例第10條之罪，與毒品危害防制條例
    第23條第2 項之起訴條件符合。綜上，本件事證明確，被告
    犯行洵堪認定，應予依法論科。
四、核被告林博閔所為，係犯毒品危害防制條例第10條第1 項之
    施用第一級毒品罪及同條第2 項之施用第二級毒品罪。被告
    施用前後持有海洛因、甲基安非他命之低度行為，分別為施
    用之高度行為所吸收，不另論罪。被告所犯前開2 罪間，犯
    意各別，行為互殊，應分論併罰。又被告林博閔於99年7 月
    13日23時15分許，在臺北縣三重市○○路○ 段與介壽路口為
    警盤查時，係因警方見被告行跡可疑，但尚未知悉被告有施
    用第一級毒品海洛因、第二級毒品甲基安非他命犯行，被告
    係在有偵查犯罪職權之公務員或機關知悉其施用海洛因犯行
    前，即主動將其藏於右褲子口袋之香菸盒內之上開海洛因1
    包、甲基安非他命2 包交付警方並坦承上揭施用海洛因、甲
    基安非他命各1 次之犯行等情，此觀被告之警詢筆錄自明（
    見臺灣板橋地方法院檢察署99年度毒偵字第5710號卷第6頁
    ），警員於盤查被告當時，僅係因警員單純主觀上之懷疑，
    並無確切之根據可佐證被告之犯嫌，而被告係於其施用海洛
    因、甲基安非他命之犯行未經發覺前，主動向警員坦承施用
    海洛因及甲基安非他命之犯行並接受裁判，符合自首之要件
    ，是以，就被告上開施用海洛因及甲基安非他命犯行，爰均
    依刑法第62條前段規定減輕其刑。爰分別審酌被告在觀察、
    勒戒執行完畢後未久，竟分別施用第一級、第二級毒品而再
    犯本案，顯然先前所施之保安處分之執行，尚未收矯治、警
    惕之效，被告既無確實戒毒之決心，已難自拔，自應施以相
    當之刑罰，以期收教化之功能，兼衡其於本院審理時自知事
    證明確而坦承犯行，且其施用毒品犯行所生危害，主要以自
    戕身心健康為主，對於他人生命、身體、財產等法益，尚未
    查得重大直接危害等一切情狀，分別量處如主文所示之刑，
    並定其應執行刑。
五、扣案之粉塊狀1 包（淨重1.65公克，驗餘淨重1.60公克）經
    鑑驗結果，確含有第一級毒品海洛因成分，此有法務部調查
    局濫用藥物實驗室99年8 月17日調科壹字第09923018300 號
    鑑定書1 份在卷可查，又扣案之白色透明結晶2 包（合計淨
    重7.1720公克，因鑑驗取樣0.0002公克，驗餘合計淨重7.17
    18公克），經鑑驗結果，確均含有第二級毒品甲基安非他命
    成分，此有交通部民用航空局航空醫務中心99年7 月27日航
    藥鑑字第0994778 號毒品鑑定書1 份在卷可查，均係當場查
    獲之毒品，均應依毒品危害防制條例第18條第1 項前段之規
    定宣告沒收銷燬；至因鑑定用罄部分，因已滅失，自不併予
    宣告沒收銷燬，附此敘明；又前開第一級毒品海洛因之外包
    裝帶1 只、第二級毒品甲基安非他命之外包裝袋2 只，均係
    用於包裹毒品，防其裸露、潮濕，便於持有、施用，且均屬
    被告所有供本件犯罪所用之物，業據被告坦認在卷，爰均依
    刑法第38條第1 項第2 款規定宣告沒收。
據上論斷，應依刑事訴訟法第273 條之1 第1 項、第299 條第1
項前段，毒品危害防制條例第10條第1 項、第2 項、第18條第1
項前段，刑法第11條、第62條前段、第51條第5 款、第38條第1
項第2 款，判決如主文。
本案經檢察官李巧菱到庭執行職務。
中    華    民    國    99    年    12    月    17    日
                  刑事第十四庭  法  官  傅明華
上列正本證明與原本無異。
如不服本判決，應於判決送達後10日內敘明上訴理由，向本院提
出上訴狀 (應附繕本) ，上訴於臺灣高等法院。其未敘述上訴理
由者，應於上訴期間屆滿後20日內向本院補提理由書「切勿逕送
上級法院」。
                                書記官  蔡一如
中    華    民    國    99    年    12    月    17    日
附錄本案論罪科刑法條全文：
毒品危害防制條例第10條：
施用第一級毒品者，處6 月以上5 年以下有期徒刑。
施用第二級毒品者，處3 年以下有期徒刑。

司法院資訊處製作；財團法人民間司法改革基金會備份。
